【裁判字號】    99,交簡上,93
【裁判日期】    990720
【裁判案由】    過失傷害
【裁判全文】
臺灣高雄地方法院刑事判決            99年度交簡上字第93號
上  訴  人
即  被  告  甲○○
上列上訴人即被告因過失傷害案件，不服本院民國99年3 月23日
99年度審交簡字第1230號第一審刑事簡易判決（臺灣高雄地方法
院檢察署檢察官起訴書案號：98年度偵字第34672 號、第35294
號），提起上訴，本院管轄第二審之合議庭判決如下：
    主  文
上訴駁回。
甲○○緩刑貳年。
    事實及理由
一、本案經本院審理結果，認第一審判決被告甲○○係犯刑法第
    284 條第1 項前段之過失傷害罪，量處有期徒刑3 月，並諭
    知如易科罰金以新臺幣（下同）1,000 元折算1 日，其認事
    、用法及量刑均無不當，應予維持，除引用第一審判決書記
    載之犯罪事實、證據及理由（如附件判決書）外，並補充被
    告於本院審理時之自白。
二、被告上訴意旨略以：伊非不賠償被害人，而是被害人要求之
    賠償金過高，伊無力負擔，且本案事故被害人亦有過失，原
    審量刑實屬過重，爰據此聲明上訴云云。
三、本院查：
 1、按關於刑之量定係實體上賦予法院得為自由裁量之事項，倘
    其未逾越法律所規定之範圍或濫用其權限，即不得任意指摘
    為違法或不當（最高法院75年臺上字第7033號判例意旨可參
    ）。查被告提起本案上訴後，已於本院審理程序中坦承犯行
    ，核其自白，與起訴書所載事證相符，堪認屬實，另縱告訴
    人對本案事故亦有過失，仍無解於被告之刑事責任，是本案
    事證明確，被告確係犯刑法第284 條第1 項前段之過失傷害
    罪。原審以被告罪證明確，量處有期徒刑3 月，並諭知如易
    科罰金以新臺幣1,000 元折算1 日，其認事、用法尚無違誤
    ，量刑亦屬妥適，應予維持，被告以上揭意旨提起上訴，並
    無理由，應予駁回。
 2、被告未曾因犯罪經法院判罪處刑，有臺灣高等法院被告前案
    紀錄表附卷可稽，且犯罪後已深知悔悟，並於原審判決後，
    與告訴人達成和解，告訴人亦表明願意原諒被告，此有本院
    99年度審移調字第107 號調解程序筆錄影本及審理筆錄在卷
    足徵（見本院卷第38、52-53 頁），本院綜合前情，認被告
    經此教訓後，當知警惕，應無再犯之虞，被告所受之刑以暫
    不執行為適當，是併予宣告緩刑2 年，以啟自新。
據上論斷，應依刑事訴訟法第455 條之1 第1 項、第3 項、第36
8 條、第373 條，刑法第74條第1 項第1 款，判決如主文。
本案經檢察官鄧怡君到庭執行職務。
中    華    民    國    99    年    7     月    20    日
                    交通法庭審判長法  官  陳建和
                                  法  官  陳君杰
                                  法  官  余銘軒
以上正本證明與原本無異。
不得上訴。
中    華    民    國    99    年    7     月    21    日
                                  書記官  吳書逸

司法院資訊處製作；財團法人民間司法改革基金會備份。
